【裁判字號】    98,訴,4443
【裁判日期】    981230
【裁判案由】    毒品危害防制條例
【裁判全文】
臺灣板橋地方法院刑事判決              98年度訴字第4443號
公  訴  人  臺灣板橋地方法院檢察署檢察官
被      告  甲○○
                    （另案在臺灣臺北監獄臺北分監執行中）
上列被告因違反毒品危害防制條例案件，經檢察官提起公訴（98
年度毒偵字第7287號），因被告於本院準備程序中為有罪之陳述
，本院告知被告簡式審判程序之旨，並聽取當事人之意見後，經
合議庭裁定由受命法官獨任進行簡式審判程序，並判決如下：
    主  文
甲○○施用第一級毒品，累犯，處有期徒刑捌月；又施用第二級
毒品，累犯，處有期徒刑伍月；應執行有期徒刑壹年。
    事  實
一、甲○○前因施用毒品案件，經臺灣新竹地方法院以八十八年
    度毒聲字第九○四號裁定送觀察、勒戒後，認無繼續施用毒
    品傾向，於民國八十八年六月十六日釋放出所，並由臺灣新
    竹地方法院檢察署檢察官於同年月十八日以八十八年度偵字
    第三三一七號為不起訴處分確定，復於上開觀察、勒戒執行
    完畢釋放後，五年內再因施用毒品案件經本院以九十二年度
    訴字第一五八二號刑事判決判處應執行有期徒刑十月，於九
    十二年八月二十八日判決確定。另因施用毒品、竊盜案件，
    分別經本院以九十六年度訴字第七八○號刑事判決判處有期
    徒刑一年，減為有期徒刑六月確定、經臺灣臺北地方法院以
    九十五年度易字第二九五八號刑事判決判處有期徒刑五月確
    定，嗣經減刑為有期徒刑二月又十五日，二案並合併定應執
    行刑為有期徒刑八月確定；復因施用毒品案件經本院以九十
    六年度訴字第二六六○號刑事判決判處應執行有期徒刑十月
    ，並接續執行，嗣於九十七年十一月十日縮刑期滿執行完畢
    （本件構成累犯）。詎其猶不知悔改，於前揭觀察、勒戒執
    行完畢釋放後五年內再犯施用毒品罪經法院判刑確定，竟又
    基於施用第一級毒品海洛因之犯意，於九十八年九月二十九
    日下午六時許在臺北縣三重市○○街九一號六樓住處，以將
    海洛因以水稀釋後置入針筒施打之方式，施用海洛因一次，
    隨後在同址又基於施用第二級毒品甲基安非他命之犯意，以
    將甲基安非他命置入吸食器內燒烤吸食其煙霧之方式，施用
    甲基安非他命一次。嗣於九十八年九月二十九日晚上九時三
    十分許在上址因另案為警緝獲，復經採集其尿液送驗而查悉
    上情。
二、案經臺北縣政府警察局報告臺灣板橋地方法院檢察署檢察官
    偵查起訴。因甲○○於本院準備程序中為有罪之陳述，經本
    院合議庭裁定以簡式審判程序審理。
    理  由
一、訊據被告甲○○對於前揭犯罪事實均坦承不諱，經查：
（一）被告經警採尿送台灣檢驗科技股份有限公司，以EIA 酵素
      免疫分析法篩檢、GC/MS 氣相層析質譜儀分析法確認檢驗
      結果，呈嗎啡及甲基安非他命陽性反應，有該公司九十八
      年十月十六日出具之濫用藥物檢驗報告、扣押物品清單各
      一紙在卷可參（見偵查卷第五十頁、第五十二頁）。復查
      ：
  １、海洛因施用入人體後水解還原成嗎啡，再循嗎啡之代謝方
      式排出體外，業據行政院衛生署藥物食品檢驗局以七三藥
      檢壹字第○三○二二一號函說明綦詳，且尿液中能否驗出
      嗎啡陽性反應，與其投與量、投與途徑、採尿時間、個人
      體質及檢測方法之靈敏度有關，國外曾有文獻報導注射六
      毫克之海洛因鹽酸鹽，其代謝物嗎啡之平均可檢出時限約
      為二十六小時，亦經行政院衛生署藥物食品檢驗局於八十
      一年九月八日以（八一）藥檢壹字第八一一四八八五號函
      釋明在案。
  ２、甲基安非他命經口服投與後，約百分之七十於二十四小時
      內自尿中排出，約百分之九十於九十六小時內自尿中排出
      ，由於目前國內尿液中甲基安非他命之檢驗僅為鑑定其是
      否呈陽性反應，尚未定其含量，且甲基安非他命成分之檢
      出與其投與方式、投與量、個人體質、採尿時間與檢測儀
      器之精密度等諸多因素有關，因此僅憑尿液中呈甲基安非
      他命陽性反應，並無法確實推算吸食時間距採集時間之長
      短，惟依上述資料推斷，最長可能不會超過四日即九十六
      小時，此經行政院衛生署藥物食品檢驗局於八十一年二月
      八日以（八一）藥檢壹字第○○一一五六號函釋明在案。
  ３、前揭尿液檢驗報告載明係以GC/MS （即氣相層析質譜儀分
      析法）方法作為確認檢驗之方式，而該方法之原理係檢品
      經氣化後，通過層析管分離純化，再將純化後之成分循序
      送入質譜儀做個別鑑定。因質譜儀所測定之圖譜，在化學
      上被公認具有指紋特性，故可據以完全判定該檢品係為何
      種化合物。是以氣相層析質譜儀（GC/MS） 作藥物及其代
      謝產物之定性及定量分析，幾乎不會有偽陽性反應產生，
      此經台北榮民總醫院於八十三年四月七日以八三北總內字
      第三○五九號函釋明在案。
  ４、準此被告之尿液經以氣相層析質譜儀分析法檢驗，既係呈
      嗎啡及甲基安非他命陽性反應，顯見被告應有在前揭犯罪
      時間施用第一級毒品海洛因及第二級毒品甲基安非他命之
      行為甚明。
（二）被告前有如前述因施用毒品案件，經法院裁定送觀察、勒
      戒後，認無繼續施用毒品傾向，於八十八年六月十六日釋
      放出所，復於上開觀察、勒戒執行完畢釋放後，五年內再
      因施用毒品案件經法院判處罪刑確定之情，有臺灣高等法
      院被告前案紀錄表一份在卷可按。其於前次觀察、勒戒執
      行完畢釋放後，五年內因犯施用毒品罪經法院判刑確定，
      而再犯本件施用第一級毒品、第二級毒品之事實，堪以認
      定。從而，本件事證明確，被告犯行洵堪認定，應予依法
      論科。
二、按海洛因、甲基安非他命分屬毒品危害防制條例第二條第二
    項第一款所規定之第一級毒品及同條項第二款所規定之第二
    級毒品，核被告施用海洛因、甲基安非他命之行為，分別係
    犯毒品危害防制條例第十條第一項之施用第一級毒品罪及同
    條第二項之施用第二級毒品罪。其持有毒品之低度行為，應
    為施用毒品之高度行為所吸收，均不另論罪。被告所犯上開
    二罪間，犯意各別，罪名互異，應分論併罰。又被告有如事
    實欄一所載刑事科刑及執行情形，有上開臺灣高等法院被告
    前案紀錄表一份在卷可憑，其於受有期徒刑之執行完畢後，
    五年以內故意再犯本件有期徒刑以上之罪，為累犯，應依刑
    法第四十七條第一項之規定加重其刑。本院審酌被告施用毒
    品，足以戕害其身心，滋生其他犯罪，惡化治安，嚴重損及
    公益，且被告前曾犯施用毒品罪，業經觀察、勒戒執行完畢
    、刑事判決確定，仍未戒斷其施用毒品之惡習，竟再為本件
    施用毒品犯行，顯見其不思悔改，惟其施用毒品行為於本質
    上係屬自我戕害行為，反社會性之程度應屬較低，及其犯後
    坦承犯行，態度尚稱良好等一切情狀，分別量處如主文所示
    之刑，並定應執行刑，以資懲儆。
三、扣案海洛因二包、針筒二支、吸食器一組等物，被告均堅詞
    否認為其所有，同時為警查獲之另案被告黃秋明於警詢時亦
    供稱上開物品係伊所有，復無其他積極證據證明為被告所有
    而與本件被告施用毒品有關，從而該等扣案物應屬另案之重
    要證物；另扣案鑰匙一支，被告固供承為其所有，惟與本案
    施用毒品行為無涉，均不於本案宣告沒收，併此敘明。
據上論斷，應依刑事訴訟法第二百七十三條之一第一項、第二百
九十九條第一項前段，毒品危害防制條例第十條第一項、第二項
、第二十三條第二項，刑法第十一條前段、第四十七條第一項、
第五十一條第五款，判決如主文。
本案經檢察官蘇逸修到庭執行職務。
中    華    民    國    98    年    12    月    30    日
                刑事第八庭      法  官  劉  安  榕
以上正本證明與原本無異。
如不服本判決，應於判決送達後10日內敘明上訴理由，向本院提
出上訴書狀（應附繕本），上訴於臺灣高等法院；未敘述上訴理
由者，應於上訴期間屆滿後20日內向本院補提理由書（均須按他
造當事人之人數附繕本），切勿逕送上級法院。
                                書記官  陳  盈  真
中    華    民    國    98    年    12    月    30    日
附錄本案論罪科刑法條全文：
毒品危害防制條例第10條
施用第一級毒品者，處六月以上五年以下有期徒刑。
施用第二級毒品者，處三年以下有期徒刑。


司法院資訊處製作；財團法人民間司法改革基金會備份。
